【裁判字號】    94,訴,1443
【裁判日期】    950125
【裁判案由】    違反槍砲彈藥刀械管制條例
【裁判全文】
臺灣臺南地方法院刑事判決              94年度訴字第1443號
公  訴  人  臺灣臺南地方法院檢察署檢察官
被      告  乙○○
選任辯護人  彭大勇  律師
            林士龍  律師
被      告  丙○○
選任辯護人  江信賢  律師
            蔡麗珠  律師
            蘇若龍  律師
上列被告因違反槍砲彈藥刀械管制條例案件，經檢察官提起公訴
（九十四年度偵字第一一五五四號），本院判決如下：
    主  文
乙○○未經許可，寄藏可發射子彈具有殺傷力之改造手槍，處有
期徒刑伍年陸月，併科罰金新臺幣拾伍萬元，罰金如易服勞役，
以銀元參佰元即新台幣玖佰元折算壹日。扣案如附表編號一至三
之改造玩具手槍參支及附表編號四之改造子彈伍顆均沒收。
丙○○未經許可，寄藏可發射子彈具有殺傷力之改造手槍，處有
期徒刑參年貳月，併科罰金新臺幣伍萬元，罰金如易服勞役，以
銀元參佰元即新台幣玖佰元折算壹日。扣案如附表編號二、三之
改造手槍貳支均沒收。
    事  實
一、乙○○前於民國（下同）八十四年間，因違反懲治盜匪條例
    等案件，經本院於八十四年十月二日以八十四年度訴字第一
    ０七０號判處有期徒刑十二月確定，於八十九年十二月二十
    二日因縮短刑期假釋出監並付保護管束（九十六年二月十五
    日期滿），尚在假釋期間，仍不知悔改。
二、乙○○、丙○○均明知非經中央主管機關許可，不得持有槍
    砲彈藥刀械管制條例第四條第一項第一、二款所示其他可發
    射子彈具有殺傷力之各式手槍及上開手槍所使用之子彈，乙
    ○○竟於九十二年六月至八月間某日，在臺南市○○路○○
    路咖啡店內，受綽號「黑國仔」之姓名年籍不詳之成年男子
    託付，而未經許可，寄藏綽號「黑國仔」所交付具有殺傷力
    如附表編號一至三所示之改造手槍三支及附表編號四所示土
    造子彈八顆（同時尚有附表編號五、六所示之不具殺傷力改
    造子彈共十六顆），原本均放置在其位於臺南市○○路○段
    一五九巷五三弄七號住處，嗣於九十四年八月中旬某日，在
    臺南市○○路、永華路口附近某公園內，將附表編號二、三
    所示之改造手槍二支及附表編號五、六所示不具殺傷力之改
    造子彈十六顆託交丙○○保管，丙○○即未經許可，寄藏該
    具殺傷力之改造手槍二支，並放置在其位於臺南市○○路三
    八八號十二樓之十住處，其後，乙○○以其使用之0000
    000000號行動電話撥打丙○○使用之0000000
    000號行動電話，向丙○○索回受託寄藏之槍、彈，丙○
    ○遂於九十四年九月十三日凌晨零時五十分許，在臺南市○
    ○路○段四四一號茶大餐飲店前乙○○所駕駛之車號五Ｗ—
    三九八一號自小客車上，將附表編號二、三號改造手槍共二
    支及附表編號五、六號之不具殺傷力改造子彈十六顆返還乙
    ○○之際，為警當場查獲，並扣得該槍、彈，隨後於同日凌
    晨二時五分許，經乙○○同意前往其住處搜索，在其住處三
    樓水塔旁扣得附表編號一所示之改造手槍一支及編號四所示
    之具殺傷力之子彈八顆（經鑑驗採樣試射後，剩餘五顆）。
二、案經臺南縣警察局麻豆分局報告臺灣臺南地方法院檢察署檢
    察官偵查起訴。
    理  由
一、訊據被告乙○○、丙○○對於犯罪事實所載寄藏具有殺傷力
    之改造手槍、子彈乙情均坦承不諱，而為警查獲時當場扣得
    之槍、彈送驗結果，其中如附表編號一至三之改造手槍、編
    號四之改造子彈均具有殺傷力，此有內政部警政署刑事警察
    局九十四年九月二十九日刑鑑字第０九四０一四四九二七號
    槍彈鑑定書在卷可稽（偵查卷第五七至六二頁），此外，復
    有自願受搜索同意書（警卷二三至二五頁）、搜索扣押筆錄
    （警卷二六至三四頁）、刑事警察局偵八隊扣押物品目錄表
    （警卷第三五至四０頁）、現場蒐證照片（警卷第五二至五
    五頁）、槍枝照片（警卷第五六至六０頁）、通訊監察書（
    偵查卷第十至十三頁）、通訊監聽譯文（偵查卷第三六至四
    十頁）各數份在卷可憑，足認被告二人前開自白核與事實相
    符。綜上，本案事證明確，被告犯行應堪認定。
二、論罪科刑：
  (一)按寄藏手槍罪為繼續犯，於其終止寄藏之前，犯罪行為仍在
    繼續實施之中，其間法律縱有變更，但其行為既繼續實施至
    新法施行以後，自無行為後法律變更之可言（最高法院八十
    九年台非字第一八六號判決要旨參照）。查被告乙○○自九
    十二年六月至八月間某日起至九十四年九月十三日止寄藏附
    表編號一至三之改造手槍及編號四之子彈之行為，其寄藏行
    為乃繼續實施至修正後槍砲彈藥刀械管制條例公布施行（九
    十四年一月二十八日）後方終止，依前開判決要旨，並無行
    為後法律變更之適用，而逕依修正後槍砲彈藥刀械管制條例
    論處至明。
  (二)次按寄藏與持有，均係將物置於自己實力支配之下，僅寄藏
    必先有他人之持有行為，而後始為之受寄代藏而已，故寄藏
    之受人委託代為保管，其保管之本身，亦屬持有，不過，此
    之持有係受寄之當然結果，雖不應另就持有予以論罪，然未
    經許可持有槍枝、子彈，其持有之繼續，為行為之繼續，亦
    即一經持有該槍彈，罪即成立，至其持有行為終了時，均論
    為一罪，不得割裂。則包括持有之寄藏該槍、彈行為，自亦
    為行為之繼續，其犯罪之完結須繼續至寄藏行為終了時為止
    ，均只論以寄藏一罪（最高法院九十三年度台上字第一八七
    號判決參照）。查被告乙○○寄藏附表編號一至三之改造手
    槍、編號四之改造子彈之行為，係犯槍砲彈藥刀械管制條例
    第八條第四項之未經許可寄藏可發射子彈具有殺傷力之改造
    手槍以及同條例第十二條第四項未經許可寄藏子彈罪；而被
    告丙○○寄藏附表編號二、三之改造手槍之行為，則犯同條
    例第八條第四項之未經許可寄藏可發射子彈具有殺傷力之改
    造手槍罪。又被告乙○○寄藏改造手槍及子彈後之持有行為
    ，及被告丙○○寄藏改造手槍後之持有行為，均係寄藏行為
    之當然結果，均不另論罪。而被告乙○○同時寄藏改造手槍
    及子彈之行為，屬一行為觸犯數罪名之想像競合犯，應依刑
    法第五十五條規定，從重依槍砲彈藥刀械管制條例第八條第
    四項未經許可寄藏可發射子彈具有殺傷力之改造手槍罪處斷
    。
  (三)再按犯本條例之罪，於偵查或審判中自白，並供述全部槍砲
    、彈藥、刀械之來源及去向，因而查獲或因而防止重大危害
    治安事件之發生者，減輕或免除其刑。拒絕供述或供述不實
    者，得加重其刑至三分之一，槍砲彈藥刀械管制條例第十八
    條第十八條第四項固定有明文。查被告於本院審理時雖自白
    犯罪，並供述其寄藏之上開改造手槍及子彈均係甲○○所交
    付者，惟經證人甲○○到庭證述否認在卷，此外，被告乙○
    ○並未提出其他積極證據可資證明合乎前開減刑之要件，因
    此，被告乙○○所為前開供述，因與法條規定要件未合，不
    能採為有利被告乙○○之認定。
  (四)爰審酌被告乙○○曾違反懲治盜匪條例案件，甫於八十九年
    十一月二十二日因縮短刑期假釋出監並付保護管束，尚在假
    釋期間，而被告丙○○則有重利、賭博等前科，有臺灣高等
    法院被告全國前案紀錄表一份在卷可參，並參酌被告乙○○
    未經許可寄藏改造手槍三支、子彈八發，期間長達近二年，
    而被告丙○○未經許可寄藏改造手槍二支，期間約一個月，
    其等並未持之犯罪，以及被告二人犯罪後坦承犯行，態度尚
    稱良好等一切情狀，分別量處如主文所示之刑，並就併科罰
    金部分諭知易服勞役之折算標準，以資懲儆。本院審酌上情
    ，認蒞庭檢察官對被告乙○○、丙○○分別具體求刑有期徒
    刑六年、三年六月，猶屬過重，認量處如主文所示罪刑較為
    相當，並此敘明。
  (五)扣案如附表編號一至三改造手槍三支、編號四之子彈五顆（
    其中三顆已採樣試射），俱屬違禁物，應依刑法第三十八條
    第一項第一款之規定予以沒收。而鑑驗採樣試射之子彈三顆
    ，業經試射，已非屬違禁物，爰不為沒收之諭知。至附表編
    號五、六之子彈，並不具殺傷力，而非屬違禁物，亦非供犯
    罪所用之物，爰不為沒收之諭知。
據上論斷，應依刑事訴訟法第二百九十九條第一項前段，槍砲彈
藥刀械管制條例第八條第四項、第十二條第四項，刑法第十一條
前段、第五十五條前段、第四十二條第一項、第三十八條第一項
第一款，罰金罰鍰提高標準條例第二條，現行法規所定貨幣單位
折算新臺幣條例第二條，判決如主文。
中    華    民    國    95    年    1     月    25    日
                刑事庭第九庭    審判長法  官  蔡奇秀
                                      法  官  楊佳祥
                                      法  官  黃欣怡
以上正本證明與原本無異
如不服本判決應於送達後十日內向本院提出上訴
                                      書記官  陳怡吟
中    華    民    國    95    年    1     月    25    日
附表：
┌──┬──────────────────────────┬──┬────┐
│編號│寄         藏        之        物              品   │數量│備    註│
│    │                                                    │    │        │
├──┼──────────────────────────┼──┼────┤
│    │仿BERETTA廠M9型半自動手槍製造之玩具手槍換裝土造金屬 │一支│無      │
│一  │槍管及土造金屬槍機改造而成之改造手槍（槍枝管制編號一│    │        │
│    │000000000號）。                            │    │        │
├──┼──────────────────────────┼──┼────┤
│    │仿BERETTA廠84型半自動手槍製造之玩具手槍換裝土屬槍管 │一支│無      │
│二  │（彈室端仍為玩具槍管之彈室）改造而成之改槍（槍枝管制│    │        │
│    │編號0000000000號）。                      │    │        │
├──┼──────────────────────────┼──┼────┤
│    │仿GLOCK 27型半自動手槍製造之玩具手槍換裝土造金管（彈│一支│無      │
│三  │室仍為玩具金屬槍管之彈室）改造而成之改造（槍枝管制  │    │        │
│    │編號0000000000號）。                      │    │        │
├──┼──────────────────────────┼──┼────┤
│    │由直徑九點四三厘米、長度十九點四一厘米金屬彈殼及直徑│八顆│採樣三顆│
│四  │七點九一厘米金屬彈頭組合而成，均可擊發，具有殺傷力之│    │試射，剩│
│    │土造子彈。                                          │    │餘五顆  │
├──┼──────────────────────────┼──┼────┤
│五  │由直徑九點四三厘米、長度二五點七六厘米金屬彈殼加裝直│九顆│不具殺傷│
│    │徑六點八厘米金屬鋼珠組合而成，均無法擊發，不具有殺傷│    │力，採樣│
│    │力之土造子彈。                                      │    │三顆試射│
├──┼──────────────────────────┼──┼────┤
│六  │由直徑九點四六厘米、長度二三點三二厘米金屬彈殼加裝直│七顆│不具殺傷│
│    │徑六厘米鋼珠組合而成，採樣二顆，其中一棵可擊發，但發│    │力，採樣│
│    │射動能甚微，不具殺傷力，另一顆無法擊發，不具殺傷力。│    │二顆試射│
└──┴──────────────────────────┴──┴────┘
附錄本案論罪科刑法條全文：
槍砲彈藥刀械管制條例第八條：
未經許可，製造、販賣或運輸鋼筆槍、瓦斯槍、麻醉槍、獵槍、
空氣槍或第四條第一項第一款所定其他可發射金屬或子彈具有殺
傷力之各式槍砲者，處無期徒刑或五年以上有期徒刑，併科新臺
幣一千萬元以下罰金。
未經許可，轉讓、出租或出借前項所列槍枝者，處五年以上有期
徒刑，併科新臺幣一千萬元以下罰金。
意圖供自己或他人犯罪之用，而犯前二項之罪者，處無期徒刑或
七年以上有期徒刑，併科新臺幣一千萬元以下罰金。
未經許可，持有、寄藏或意圖販賣而陳列第一項所列槍枝者，處
三年以上十年以下有期徒刑，併科新臺幣七百萬元以下罰金。第
一項至第三項之未遂犯罰之。
槍砲彈藥刀械管制條例第12條
未經許可，製造、販賣或運輸子彈者，處 1 年以上 7 年以下有
期徒刑，併科新台幣500萬元以下罰金。
未經許可，轉讓、出租或出借子彈者，處6月以上5年以下有期徒
刑，併科新台幣300萬元以下罰金。
意圖供自己或他人犯罪之用，而犯前二項之罪者，處 3 年以上
10 年以下有期徒刑，併科新台幣 700 萬元以下罰金。
未經許可，持有、寄藏或意圖販賣而陳列子彈者，處 5 年以下有
期徒刑，併科新台幣 300 萬元以下罰金。
第 1 項至第 3 項之未遂犯罰之。


司法院資訊處製作；財團法人民間司法改革基金會備份。
